臺灣臺中地方法院刑事判決　　　　　　 100年度易字第1708號
公　訴　人　臺灣臺中地方法院檢察署檢察官
被　　　告　林義哲
上列被告因竊盜案件，經檢察官提起公訴（100年度偵緝字第272
號），本院進行簡式審判程序，判決如下：
    主    文
林義哲共同犯攜帶兇器、毀壞安全設備、於夜間侵入住宅竊盜罪
，累犯，處有期徒刑拾壹月。
    犯罪事實及理由
一、林義哲前因麻藥、煙毒、竊盜、槍砲、偽造文書等案件，經
    法院分別判處有期徒刑2年6月、7月、3年1月、10月、8月、
    10月、3年6月、4月確定，前開8罪接續執行，於民國89年12
    月14日假釋出監。又因竊盜、毒品、偽造文書等案件，經法
    院分別判處有期徒刑2年、4月、3月確定，與前開經撤銷假
    釋之殘刑6年10月8日接續執行。嗣因減刑，經本院以96年度
    聲減字第4263號裁定將前開11罪減刑，並分別定應執行有期
    徒刑2年8月、3年9月、2年2月確定，經入監接續執行後，於
    98 年7月3日假釋出監，嗣於98年12月6日假釋期滿未經撤銷
    假釋以已執行完畢論。詎仍不知悔改，竟與綽號「阿祥」不
    詳姓名年籍之成年男子共同意圖為自己不法之所有，基於竊
    盜之犯意聯絡，於99年10月18日晚間6時許之夜間，由「阿
    祥」駕駛不詳車號之白色轎車搭載林義哲，至臺中市○○區
    ○○路79巷38弄16號楊勝欽住處，由林義哲以客觀上足供兇
    器使用之鉗子1支（未扣案），敲破毀壞上址屬於安全設備
    之落地窗玻璃後，伸手入內開啟門鎖，再與「阿祥」一同侵
    入屋內，竊取楊勝欽之母所有之玉手鐲、黃金花飾、手提包
    各1個。得手後，「阿祥」先行返回車內，林義哲於當日晚
    間7時15分許正欲逃離之際，適為楊勝欽返家發現，林義哲
    見事跡敗露，即手持在楊勝欽住處取得之鋸子1支，使楊勝
    欽不敢靠近，林義哲即趁隙逃往門口，並坐上前述由「阿祥
    」駕駛接應之白色轎車逃離現場。
二、上開犯罪事實，業據被告林義哲於本院審理時坦承不諱，核
    與證人楊勝欽於警詢及偵查中證述被告侵入其住宅竊取財物
    之情節相符，且警方接獲報案前往現場勘查時，在掉落屋內
    之玻璃碎片上採得之指紋，經送內政部警政署刑事警察局鑑
    定結果，與該局檔存之被告指紋卡右食指、右中指指紋相符
    ，有臺中縣警察局豐原分局刑案現場勘查報告、內政部警政
    署刑事警察局99年10月22日刑紋字第0990147732號鑑定書各
    1份在卷可稽，復有現場照片18張附卷可憑，足見被告自白
    與事實相符。本案事證明確，被告犯行堪以認定。
三、新舊法比較說明
    被告行為後，刑法第321條第1項規定，已於100年1月26日修
    正公布，並自同年月28日起生效施行，修正前刑法第321條
    第1項第1款規定：「犯竊盜罪而有左列情形之一者，處六月
    以上、五年以下有期徒刑：一、於夜間侵入住宅或有人居住
    之建築物、船艦或隱匿其內而犯之者」；修正後刑法第321
    條第1項第1款則規定：「犯竊盜罪而有下列情形之一者，處
    六月以上、五年以下有期徒刑，得併科新臺幣十萬元以下罰
    金：一、侵入住宅或有人居住之建築物、船艦或隱匿其內而
    犯之者」。因修正後刑法第321條第1項於法定本刑增訂「得
    併科新臺幣十萬元以下罰金」，且修正後之刑法第321條第1
    項第1款之構成要件刪除「於夜間」之限制，就該款加重條
    件擴大不論於夜間或非夜間侵入住宅或有人居住之建築物、
    船艦或隱匿其內而犯之者，均有其適用，經比較新舊法之結
    果，因修正後之刑法第321條第1項規定非有利於被告，故依
    刑法第2條第1項前段之規定，本案應適用被告行為時即修正
    前之刑法第321條第1項規定論處。
四、論罪科刑
    查鉗子為金屬材質，質地堅硬，足以危害人身安全，自屬兇
    器；而落地窗具有防閑作用，為安全設備之一種；又依據99
    年10月份臺中地區日出日沒時刻表，被告行竊當日之日沒時
    刻為下午5時29分，被告下手行竊之時間為下午6時許，已屬
    夜間。故核被告所為，係犯修正前刑法第321條第1項第1款
    、第2款、第3款之攜帶兇器，毀壞安全設備、於夜間侵入住
    宅竊盜罪。被告與「阿祥」就上開犯行，有犯意聯絡及行為
    分擔，均為共同正犯。被告前因麻藥、煙毒、竊盜、槍砲、
    偽造文書等案件，經法院分別判處有期徒刑2年6月、7月、3
    年1月、10月、8月、10月、3年6月、4月確定，前開8罪接續
    執行，於89年12月14日假釋出監。又因竊盜、毒品、偽造文
    書等案件，經法院分別判處有期徒刑2年、4月、3月確定，
    與前開經撤銷假釋之殘刑6年10月8日接續執行。嗣因減刑，
    經本院以96年度聲減字第4263號裁定將前開11罪減刑，並分
    別定應執行有期徒刑2年8月、3年9月、2年2月確定，經入監
    接續執行後，於98年7月3日假釋出監，嗣於98年12月6日假
    釋期滿未經撤銷假釋以已執行完畢論，有卷附臺灣高等法院
    被告前案紀錄表可參，其於有期徒刑執行完畢後5年內故意
    再犯本件有期徒刑以上之罪，為累犯，應依刑法第47條第1
    項之規定，加重其刑。爰審酌被告身體健全且正值壯年，不
    思以正途賺取生活所需，而藉竊盜方式牟取他人財物，本案
    其夥同他人、持鉗子破壞落地窗玻璃、於夜間侵入他人住宅
    行竊之犯罪手段，危害被害人住家安全，並對被害人之人身
    安全有潛在危險，偵查中係經發布通緝始到案，到案之初矢
    口否認，待檢察官告以在現場採得其指紋後，始承認打破玻
    璃，但又辯稱僅「阿祥」入內行竊，其在車上等候云云，對
    於自己違法行為未能主動面對司法裁判，欠缺悔悟改過之具
    體表現，迄未賠償被害人損失或與之達成和解，惟嗣後於本
    院審理時終能承認全部犯行，兼衡被告有多項犯罪紀錄，素
    行不佳，有上述前案紀錄表可佐等一切情狀，並參酌公訴人
    之求刑，量處如主文所示之刑。被告本案行竊所用之鉗子1
    支，未據扣案，形體不明，加以案發迄今已逾半年，應已滅
    失，為免將來執行困難，爰不予宣告沒收。
據上論斷，應依刑事訴訟法第273條之1第1項、第299條第1項前
段，刑法第2條第1項前段、第28條、（修正前）第321條第1項第
1款、第2款、第3款、第47條第1項，判決如主文。
中    華    民    國   100    年    6     月    24    日
                  刑事第四庭    法  官  羅智文
以上正本證明與原本無異。
如不服本判決應於收受判決後10日內，向本院提出上訴書狀，並
應敘述具體理由；其未敘述上訴理由者，應於上訴期間屆滿後20
日內向本院補提理由書（均須按他造當事人之人數附繕本）「切
勿逕送上級法院」。
                                書記官  洪菘臨
中    華    民    國   100    年    6     月    24    日
附錄本案論罪科刑法條全文
（修正前）刑法第321條
犯竊盜罪而有下列情形之一者，處6月以上5年以下有期徒刑：
一、於夜間侵入住宅或有人居住之建築物、船艦，或隱匿其內而
    犯之者。
二、毀越門扇、牆垣或其他安全設備而犯之者。
三、攜帶兇器而犯之者。
四、結夥三人以上而犯之者。
五、乘火災、水災或其他災害之際而犯之者。
六、在車站、埠頭而犯之者。
前項之未遂犯罰之。